【裁判字號】    98,易,1942
【裁判日期】    980730
【裁判案由】    毒品危害防制條例
【裁判全文】
臺灣臺中地方法院刑事判決              98年度易字第1942號
公  訴  人  臺灣臺中地方法院檢察署檢察官
被      告  甲○○
上列被告因違反毒品危害防制條例案件，經檢察官提起公訴（98
年度毒偵字第1438號），於本院準備程序，被告就被訴事實為有
罪之陳述，經本院告知簡式審判程序意旨，並聽取當事人之意見
後，改行簡式審判程序，本院判決如下：
    主  文
甲○○施用第二級毒品，處有期徒刑參月，如易科罰金，以新臺
幣壹仟元折算壹日。又施用第二級毒品，處有期徒刑參月，如易
科罰金，以新臺幣壹仟元折算壹日。應執行有期徒刑肆月，如易
科罰金，以新臺幣壹仟元折算壹日。
    犯罪事實
一、甲○○前因施用毒品案件，經本院裁定送觀察、勒戒後，認
    無繼續施用毒品之傾向，於民國93年12月10日執行完畢而釋
    放。詎仍不知悔改，復於執行完畢釋放後5年內之97年9月間
    某日，基於施用第二級毒品MDMA之犯意，於其住處以吞食藥
    丸之方式，施用俗稱搖頭丸之第二級毒品MDMA1次；又於同
    年10月間某日，復基於施用第二級毒品甲基安非他命之犯意
    ，於其住處將甲基安非他命置於玻璃球吸食器內，以燒烤產
    生煙霧後吸食之方式，施用第二級毒品甲基安非他命1次（
    該玻璃球吸食器業其拋棄而未扣案）。嗣於98年1月20日經
    警因另案持搜索票前往其住處執行搜索後，並於同年月21日
    得其同意採集毛髮送驗，結果測得安非他命、甲基安非他命
    、MDMA、嗎啡及6乙醯嗎啡，濃度分別為38、424、306、660
    6、3051pg/mg－hair，判定受測者應於3個月內曾經使用過
    安非他命、搖頭丸及海洛因等3種毒品（所涉施用第一級毒
    品海洛因部分，移送另案併辦）而查獲上情。
二、案經南投縣政府警察局移請臺灣臺中地方法院檢察署檢察官
    偵查起訴。
    理  由
一、按除簡式審判程序及簡易程序及第376條第1款、第2款所列
    之罪之案件外，第一審應行合議審判，又除被告所犯為死刑
    、無期徒刑、最輕本刑為3年以上有期徒刑之罪或高等法院
    管轄第一審案件者外，於刑事訴訟法第273條第1項程序進行
    中，被告先就被訴事實為有罪之陳述時，審判長得告知被告
    簡式審判程序之旨，並聽取當事人、代理人、辯護人及輔佐
    人之意見後，裁定進行簡式審判程序；刑事訴訟法第284條
    之1、第273之1條第1項分別定有明文。查本件被告甲○○所
    犯係屬刑事訴訟法第376條第1款所列之最重本刑為3年以下
    有期徒刑、拘役或專科罰金之罪，依法獨任進行審理程序，
    又被告於本院行準備程序時就被訴事實為有罪之陳述，依前
    揭規定，經聽取當事人之意見後，裁定改行簡式審判程序。
    又簡式審判程序之證據調查，依刑事訴訟法第273條之2規定
    ，不受同法第159條第1項審判外陳述排除之限制，再被告對
    於卷內之各項證據，亦不爭執證據能力，故卷內所列之各項
    證據，自得作為證據，合先敘明。
二、次按犯毒品危害防制條例第10條施用第一、二級毒品之罪者
    ，檢察官應先聲請法院裁定將被告令送勒戒處所觀察、勒戒
    ，經觀察、勒戒後，認無繼續施用毒品傾向者，應即釋放，
    並為不起訴之處分或不付審理之裁定；認有繼續施用毒品傾
    向者，應由檢察官聲請法院裁定令入戒治處所施以強制戒治
    ，且經觀察、勒戒或強制戒治執行完畢釋放後，5年內再犯
    第10條之罪，檢察官應依一般刑事訴訟程序予以起訴論罪科
    刑，此觀諸毒品危害防制條例第20條第1項、第2項、第23條
    第2項前段規定自明。查被告甫於93年12月10日因觀察、勒
    戒執行完畢而釋放，揆諸前開規定，本案檢察官逕行起訴，
    核無違誤，自應由本院依法判決。
三、訊據被告甲○○於警詢時僅坦承有施用第一級毒品海洛因之
    習慣云云，至本院審理時終能坦認本件犯行不諱，而被告於
    98年1月21日接受剪取其個人貼近頭皮處之4公分長度髮絲以
    鑑驗毒品反應，經氣相層析質譜儀法進行分析檢驗後，結果
    判定被告應於3個月內曾經使用過第二級毒品甲基安非他命
    及MDMA，此有中山醫學大學附設醫院檢驗科藥物檢測中心於
    98年2月26日出具之毛髮檢驗結果報告1紙在卷供參。而據行
    政院衛生署管制藥品管理局於91年2月8日管檢字第102957號
    號函文所示，「正常毛髮生長速度因種族、性別、年齡、生
    長部位等因素稍有不同，頭髮平均一天約生長0.35毫米，1
    個月約1至1.5公分，由來函檢附之資料，所分析的毛髮檢體
    係由髮根算起4公分以下之毛髮混合均勻後檢驗，故本局同
    意法醫研究所之研判，該等人在近2、3個月內均曾服用MDMA
    ，且尚無法由檢驗數據，判斷最後服用之確切時間。若欲再
    階段細分近2、3個月之用藥情形，可將所取得之4公分頭髮
    再分段檢驗，另亦可檢驗由髮根算起4公分以上之頭髮，以
    追溯有無長期施用MDMA之習慣。毛髮檢驗結果被引用在美國
    法庭上作證，已不乏案例」。由上可知藉由現代科學驗證方
    式，確實可由毛髮檢驗是否施用毒物，應屬可值信賴之驗證
    方式。是被告於上揭時、地施用甲基安非他命及MDMA之事實
    ，洵堪認定。足徵被告自白因有其他證據可補強，且查與事
    實相符，足予憑採。本案事證明確，被告犯行已經證明，應
    依法論科。
四、核被告甲○○所為，均係犯毒品危害防制條例第10條第2項
    之施用第二級毒品罪。被告所犯上開2罪，犯意各別，行為
    不同，應分論併罰。被告2次施用第二級毒品前後持有第二
    級毒品之低度行為，應為其施用第二級毒品之高度行為所吸
    收，不另論罪。爰審酌被告曾有施用毒品之不良素行，經令
    入勒戒處所施以觀察、勒戒後，仍不知悔改警惕，猶繼續施
    用毒品，誠屬不該，兼衡以被告犯罪之動機、方法、手段、
    智識能力、品行暨犯後已坦承犯行，態度尚稱良好等一切情
    狀，量處如主文所示之刑，並定其應執行之刑及諭知易科罰
    金之折算標準。
五、依刑事訴訟法第273條之1第1項、第299條第1項前段、第454
    條第1項，毒品危害防制條例第10條第2項，刑法第11條前段
    、第41條第1項、第51條第5款，刑法施行法第1條之1，判決
    如主文。
六、如不服本判決，應於收受送達後10日內向本院提出上訴書狀
    ；並應敘述具體理由；其未敘述上訴理由者，應於上訴期間
    屆滿後20日內向本院補提理由書（均須按他造當事人之人數
    附繕本）「切勿逕送上級法院」。
本案經檢察官乙○○到庭執行職務。
中    華    民    國    98    年    7     月    30    日
                  刑事第八庭    法  官  黃賢婷
以上正本證明與原本無異。
                                書記官  江美琪
中    華    民    國    98    年    7     月    30    日
附錄本案論罪科刑法條全文：
毒品危害防制條例第10條第2項
施用第二級毒品者，處3年以下有期徒刑。


司法院資訊處製作；財團法人民間司法改革基金會備份。
